臺灣苗栗地方法院刑事判決
110年度交易字第320號
公  訴  人  臺灣苗栗地方檢察署檢察官
被      告  林俊成



上列被告因過失傷害案件，經檢察官提起公訴（110年度偵字第4
933號），因被告於本院準備程序中，就被訴之事實為有罪之陳
述，經本院告知簡式審判程序意旨，並聽取當事人之意見後，裁
定改依簡式審判程序審理，判決如下：
    主    文
林俊成犯過失傷害罪，處拘役肆拾日，如易科罰金，以新臺幣壹
仟元折算壹日。
    犯罪事實
一、林俊成於民國110年5月20日17時10分許，駕駛車牌號碼00-0
    000號自用小客貨車，在苗栗縣銅鑼鄉苗128線（往公館方向
    ）與台72線交岔路口處路邊，本應注意不得在有分向限制線
    之路段迴車，另汽車迴車前，應暫停並顯示左轉燈光或手勢
    ，看清無來往車輛，始得迴轉，且依當時並無不能注意之情
    事，竟疏未注意上情，即貿然自路邊停車格起駛而駛入苗12
    8線內側車道，欲違規跨越分向限制線（雙黃線）向左迴轉
    ；適俞娟芬騎乘車牌號碼000-000號普通重型機車自後方直
    行駛近，見狀閃避不及，兩車因此發生碰撞，致俞娟芬受有
    右側前胸壁挫傷、雙側手肘挫傷瘀血、左側手部挫傷瘀血及
    雙側性膝部挫傷瘀血之傷害。
二、案經俞娟芬訴由苗栗縣警察局苗栗分局報告臺灣苗栗地方檢
    察署檢察官偵查起訴。
    理    由
壹、證據能力之說明
    本件被告林俊成所犯非死刑、無期徒刑或最輕本刑有期徒刑
    三年以上之罪，亦非高等法院管轄第一審案件，且於準備程
    序進行中，被告先就被訴事實為有罪之陳述，經告以簡式審
    判程序之旨，並聽取當事人之意見後，本院依刑事訴訟法第
    273條之1第1項之規定，裁定由改行簡式審判程序，是本件
    之證據調查，依刑事訴訟法第273條之2規定，不受同法第15
    9條第1項、第161條之2、第161條之3、第163條之1及第164
    條至第170條規定之限制，合先敘明。
貳、實體方面
一、認定犯罪事實所憑之證據及理由：
  ㈠上開犯罪事實，訊據被告於偵查、本院準備程序及審理中均
    坦承不諱，核與告訴人俞娟芬於警詢、偵查中證述之情節大
    致相符（見偵卷第33至34、65至66頁），並有道路交通事故
    現場圖、監視器錄影畫面截圖、臺灣苗栗地方檢察署檢察事
    務官勘驗筆錄、現場照片、衛生福利部苗栗醫院診斷證明書
    在卷可稽（見偵卷第35至41、79至82頁），足認被告之任意
    性自白與事實相符，堪以採信。
  ㈡按分向限制線，用以劃分路面成雙向車道，禁止車輛跨越行
    駛，並不得迴轉；汽車迴車時，應依下列規定：二、在設有
    禁止迴車標誌或劃有分向限制線，禁止超車線、禁止變換車
    道線之路段，不得迴車。五、汽車迴車前，應暫停並顯示左
    轉燈光或手勢，看清無來往車輛，並注意行人通過，始得迴
    轉，道路交通安全規則第106條第2款、第5款，道路交通標
    誌標線號誌設置規則第165條第1項分別訂有明文。查被告於
    本案事故發生時，駕駛車輛上路，理應依上開規定謹慎駕車
    ，且依當時並無不能注意之情事；然其竟疏未注意上開規定
    ，自路邊起駛欲違規跨越分向限制線左迴轉、又未妥善注意
    後方告訴人駛近之機車，致告訴人閃避不及而發生碰撞，顯
    有過失行為甚明。而告訴人因本案事故受有右側前胸壁挫傷
    、雙側手肘挫傷瘀血、左側手部挫傷瘀血及雙側性膝部挫傷
    瘀血之傷害，亦有告訴人提出之診斷證明書附卷可考（見偵
    卷第35頁），是被告之過失行為與告訴人受有本案傷害，應
    具有相當因果關係。
  ㈢從而，本案事證明確，被告犯行堪予認定，應予依法論科。
二、論罪科刑：
  ㈠核被告所為，係犯刑法第284條前段之過失傷害罪。
  ㈡爰以行為人之責任為基礎，審酌被告已有竊盜、公共危險等
    前案紀錄、素行非佳，其駕駛車輛上路，理應注意遵守道路
    交通安全規則、道路交通標線並謹慎駕車，竟一時疏忽，欲
    跨越分向限制線違規迴車、又未妥善注意後方來車，致與後
    方騎乘機車駛近之告訴人發生碰撞而肇事，所為實應非難；
    兼衡犯後尚能坦承犯行、正視己過，然未能與告訴人成立和
    解之態度，另自陳高中畢業之智識程度，現從事台積電外包
    、每月收入約新臺幣4萬元之家庭生活狀況（見本院卷第152
    頁），及告訴人對本案之意見（見本院卷附電話紀錄表）、
    告訴人所受傷勢、本案事故發生始末等一切情狀，量處如主
    文所示之刑，並諭知易科罰金之折算標準，以資懲儆。
據上論斷，應依刑事訴訟法第273條之1第1項、第299條第1項前
段，刑法第284條前段、第41條第1項前段，刑法施行法第1條之1
第1項，判決如主文。
本案經檢察官馮美珊提起公訴，檢察官林宜賢到庭執行職務。
中　　華　　民　　國　　111 　年　　 6　　月　　8 　　日
                  刑事第四庭  法  官  申惟中
以上正本證明與原本無異。　　　　　　　　　　　　　　　　如不服本判決應於收受判決後20日內向本院提出上訴書狀，並應敘述具體理由。其未敘述上訴理由者，應於上訴期間屆滿後20日內向本院補提理由書(均須按他造當事人之人數附繕本)「切勿逕送上級法院」。告訴人或被害人如對本判決不服者，應具備理由請求檢察官上訴，其上訴期間之計算係以檢察官收受判決正本之日期為準。　　　　　　　　　　　　　　　　　　　　　　　    　　　　　　　　　　　　　書記官　陳邦旗　　　　　　
中　　華　　民　　國　　111 　年　　6 　　月　　8 　　日

附錄本案論罪科刑法條：
中華民國刑法第284條
因過失傷害人者，處 1 年以下有期徒刑、拘役或 10 萬元以下
罰金；致重傷者，處 3 年以下有期徒刑、拘役或 30 萬元以下
罰金。